臺灣高等法院高雄分院刑事判決　　　　96年度交上易字第64號
上　訴　人　臺灣高雄地方法院檢察署檢察官
被　　　告　丙○○
選任辯護人　王仁聰律師
上列上訴人因被告過失傷害案件，不服臺灣高雄地方法院95年度
交易字第321 號中華民國96年1 月17日第一審判決（起訴案號：
臺灣高雄地方法院檢察署95年度偵字第9580號），提起上訴，本
院判決如下：
    主  文
原判決撤銷。
丙○○因過失傷害人致重傷，處有期徒刑伍月，如易科罰金，以
銀元參佰元即新台幣玖佰元折算壹日。
    事  實
一、丙○○於民國94年12月31日16時55分許，駕駛車號YK-4526
    號自小客車沿高雄市○○區○○街外側快車道由北向南方向
    行駛，行經鼎山街與大順二路口以北之紅燈停止線附近時，
    本應注意車輛行駛時，應注意兩車併行之間隔，並隨時採取
    必要之安全措施，而當時晴天，路面乾燥無缺陷，無障礙物
    ，視距良好，依當時情形，並無不能注意之情形，竟疏未注
    意，適有甲○○騎乘車號WFA-740 號機車，同向併行於丙○○所駕客車之右側，行駛於外側快車道及相當靠近外側快車
    道與慢車道分向限制線之間，亦疏未注意保持併行時之安全
    距離，使丙○○所駕前揭小客車車身右側與甲○○所騎乘之
    機車左側發生擦撞，甲○○因而人車倒地，經送醫後，受有
    顱內出血、蜘蛛膜下出血，迄今仍昏迷無法言語，致生對身
    體健康重大難治之傷害。
二、案經甲○○之妻余紗晚妹訴由高雄市政府警察局三民第二分
    局移送臺灣高雄地方法院檢察署檢察官偵查起訴。
    理  由
甲、程序事項：
 1、證人游岳鴻即被告之夫於偵查中具結後之證述，並無證據證
    明有何顯不可信之情況，且與本案待證事實具關連性，依刑
    事訴訟法第159條之1第2項規定，有證據能力。
 2、又按「除前3 條之情形外，下列文書亦得為證據：一、除顯
    有不可信之情況外，公務員職務上製作之紀錄文書、證明文
    書。二、除顯有不可信之情況外，從事業務之人於業務上或
    通常業務過程所須製作之紀錄文書、證明文書。三、除前二
    款之情形外，其他於可信之特別情況下所製作之文書。」此
    刑事訴訟法第159條之4定有明文。經查，本件被害人甲○○
    之高雄醫學大學附設中和紀念醫院之診斷證明書，係專業醫
    師開具之文書，該醫院於高雄地區乃一具規模之教學醫院，
    由該專業醫師製作之診斷證明書，應認係在可信之特別情況
    下所為，該醫院醫師對病患所罹傷病為診斷，尚無專為訴訟
    之預見，是各該機關（構）所為上開書面陳述，虛偽可能性
    極低，具有高度之信用性，依同法第159條之4第3款之規定
    ，得作為證據。又按，公務員依其職務所製作之紀錄文書及
    證明文書，除能證明有顯不可信之情況外，具有證據能力，
    而得作為認定犯罪之證據。查卷附之高雄市政府警察局交通
    大隊交通事故分析研判表、道路交通事故現場圖、道路交通
    事故調查報告、訪談紀錄表、內政部警政署刑事警察局函、
    高雄市政府交通局車輛行車事故鑑定委員會函等資料，係公
    務員於審判外，本於其知覺、記憶，所表達之文書，其中有
    關本案車禍現場之相關車輛位置、倒地位置、現場道路之標
    線、當時路況、車損狀況、承辦警員至現場處理時之情形、
    被害人因何原因受傷事實所作之紀錄，係屬記錄警員基於其
    職務根據現場實況所製作之紀錄文書，因該等公務員有據實
    製作之義務，復與當事人兩造均無利害關係，而現場歷經相
    當時日，難以重建，實有尊重該等紀錄文書之必要性，且該
    等紀錄，被告及其辯護人、檢察官亦均曾未主張有任何刑事
    訴訟法第159條之4第1款所定之顯不可信情況之例外條件存
    在，依刑事訴訟法159條之4第1款之規定，該等文書有關上
    開事實紀錄部分，有證據能力。
 3、本件現場照片，係傳達照相當時現場情況，而透過照片傳達
    的情形與現場真實情形，在內容上的一致性，是透過機械的
    正確性來加以保障，照片並不存在人對現實情形的知覺、記
    憶所經常發生的表現錯誤，是照片之性質並無「知覺」、「
    記憶」及「表達」三項供述證據之要素存在，係屬非供述證
    據，別無證據證明上開照片有經偽造變造之情形，自有證據
    能力。
乙、實體事項:
一、訊據被告丙○○否認有何駕駛過失致重傷害犯行，於警詢時
    辯稱: 我駕駛YK-4526 自小客車在高雄市三民區○○○路、
    鼎山街口與騎乘車號XIU-438 機車的甲○○發生車禍，當時
    我綠燈剛要起步就聽到我車子右後方有撞擊聲，我立即踩煞
    車下車，發現甲○○重機車倒在我車門邊，我打電話叫救護
    車並通知警方，車禍發生時，我從照後鏡發現對方一直偏向
    我車子，我有在閃他等語（警卷第5 頁）；於偵查中除供述
    同上外，並供稱: 當時車流量很大，我行駛在外車道，內車
    道當時有車子。照片上看撞擊點與機車高度差不多的部分，
    那撞擊點是舊痕，右後車門照片上刮痕是我先生開車去撞到
    路邊柱子或消防栓造成等語（偵卷第6 、26、33、35頁）；
    於原審則稱: 我剛開車起步就聽到我右後車門有碰撞聲音，
    我緊急煞車下車查看，看到甲○○倒在我右後車門，沒注意
    車速，車禍發生前，我從後視鏡看到甲○○在我右後方，我
    有往左閃躲，但沒多久就聽到「碰」一聲，就發生擦撞了。
    我有保持持車距，被害人倒在我後方，我從後視鏡看到被害
    人一直往我這邊靠過來後，就往左閃躲等語（原審卷第23-2
    4 、180 、197 頁），於本院亦供同上情。
二、經查：
壹、被告丙○○固坦承於上述時間，駕駛前揭自小客車，沿高雄
    市○○區○○街由北向南方向行駛，同一時間被害人甲○○
    亦騎乘前揭機車同向行駛於其客車之右側車身附近，嗣並在
    高雄市○○街與大順二路口以北之紅燈停止線內倒地之事實
    ，而依車禍發生後至現場處理之警員乙○○所繪製之卷附現
    場圖，被告所駕小客車位置停於鼎山街南向內側快車道與外
    側快車道之間，車頭左偏突出紅燈停止線，車身位置大多在
    外側快車道上，左車頭距鼎山街南北分向線2.6 公尺，左車
    尾距鼎山街南北分向線3.0 公尺，被害人所騎乘機車於鼎山
    街與被告座車同向，並呈東南、西北方向向左傾倒於外側快
    車道，機車前車輪壓於外側快車道與慢車道之分向線上，後
    車輪輪軸中心點距外側快車道與慢車道之分向線有1.1 公尺
    ，機車倒地之刮地痕起點在外側快車道之中間向南延伸且右
    偏，長計4.9 公尺，機車車身距自小客車之距離以及被害人
    倒地位置、血跡均未標示，此有上開現場圖在卷可參（警卷
    第7 頁）；而據證人乙○○於原審審理時證稱：是我去現場
    處理的，我繪製現場圖，被害人機車被撞擊點如同現場圖標
    示位置，自小客車係右側車門前、後都有刮痕，機車是在左
    側車身部分。看得出來剛剛車禍所造成的刮痕，因為上面還
    有烤漆還沒掉下來，是新刮痕而非舊痕。車子右側前車門可
    能因為兩車在行進中，自小客車刮到機車，機車失去平衡感
    向左傾斜而刮到自小客車右側後車門，肇事現場依現場圖來
    看，應該是兩快車道，一個慢車道。肇事後自小客車停在外
    側快車道路口附近，機車也停在快車道上，我任職交通大隊
    小組18年，平常都擔任肇事現場測量工作。刮痕的痕跡與機
    車高度是相吻合的，刮痕並不是從後面撞上來的刮痕，是兩
    車並行或超車的情形下所造成等語（原審卷第192-197 頁）
    ；參酌車禍發生後被害人之機車倒地位置及被告自小客車之
    停放位置，當時亦未見其他疑似肇事車輛之跡證，此並有現
    場被害人機車向左傾倒於鼎山街由北往南外側快車道與慢車
    道之分向限制線附近之照片存卷為佐（偵卷第18-22 頁），
    觀該照片係警員於車禍後之現場實況照相存證而成，而小客
    車及機車之位置均在鼎山街南向之車道上，機車前車輪已壓
    在外側快車道與慢車道之分向限制線上，車身全倒在外側快
    車道上，顯示被害人之機車本就騎乘於外側快車道且相當靠
    近外側快車道與慢車道之分向限制線間，故被害人於人車倒
    地後，依其機車之刮地痕係向右前方向延伸，堪認機車原係
    駕駛於外快車道，因機車之左方有車輛駛來，被害人之機車
    因而左偏倒地而產生滑行所致，被告亦供承其與被害人均係
    行駛於鼎山街往南之車道上，是被告確於上述時間，駕駛前
    揭小客車，沿高雄市○○區○○街由北往南方向行駛，同一
    時間有被害人騎乘前揭機車，與被告所駕客車同向，並在被
    告所駕客車右方靠近分向限制線之外側快車道上倒地之事實
    ，誠屬無疑。
貳、被告雖矢口否認有何駕駛過失犯行，辯稱：被告所駕前開小
    客車並未與被害人所騎乘之機車發生碰撞或擦撞，其座車右
    側車身之刮擦痕係伊先生駕車不小心擦撞柱子所留下，非被
    害人發生車禍當時所留下之痕跡，被告當時看見被害人所騎
    乘之機車一直偏向伊客車車旁時，伊已有盡力閃避，且被害
    人騎乘機車行駛於快車道上，已屬違規駕駛，基於交通信賴
    原則，無從注意兩車併行之間隔，被害人所受重傷害之結果
    與本件車禍之發生應無相當因果關係，證人被告之先生游岳
    鴻亦於偵查中舊車輛刮痕之由來證同被告所述（偵卷第35-3
    6 頁）。然按：
（一）有關被告所駕小客車與被害人所騎機車有無發生擦撞或碰
      撞之爭點：
  1、 經查，承辦警員證人乙○○於原審、本院審理時均證稱：
      自小客車係右側車門前、後都有刮痕，機車是在左側車身
      部分，看得出來剛剛車禍所造成的刮痕，因為上面還有烤
      漆還沒掉下來，車子右側前車門可能因為兩車在行進中，
      自小客車刮到機車，機車失去平衡感向左傾斜而刮到自小
      客車右側後車門，肇事後自小客車停在外側快車道路口附
      近，機車也停在快車道上，刮痕的痕跡與機車高度是相吻
      合的，刮痕並不是從後面撞上來的刮痕，是兩車並行或超
      車的情形下所造成，被告之車輛右車門確實屬於新刮痕等
      語（原審卷第192-19 7頁、本院卷第62頁）。而高雄市警
      察局刑事鑑識中心於案發後近5 月，亦即95年5 月4 日就
      該車進行勘查採證並送刑事警察局鑑驗，發現被告之前開
      自小客車右後車門部分，有如下之刮痕：
      1.編號A7右後門刮痕 (高76公分，長142.5 公分)。 2.編
      號A8右後門飾條刮擦痕 (高56.5公分-59 公分，長27.5公
      分)。 3.編號A9右後門刮擦痕 (高51. 3-52.2公分, 長61
      .5 公 分)。 4.編號A10 右後門刮擦痕 (高41-49.5 公分
      ，長15.5公分)。 5.編號11右後門刮擦痕 (高37.5-38.3
      公分，長14 7公分)。 而被害人甲○○之前開機車，左側
      車身則有如下之括擦痕：1.編號B1前除土刮擦痕 (高46-4
      9.5 公分，長11 .5 公分)。 2.編號B2左前土除刮擦痕 (
      高45.5-49 公分，長21公分)。 3.編號B3左前下罩刮擦痕
       (高30-50 公分，長20公分)。 4.編號B4前斜板左側刮擦
      痕 (高64.5公分-79 公分，長15公分)， 此有95年6 月13
      日高市警鑑字第09500408 57 號函所附之高雄市警察局刑
      事鑑識中心刑案現場勘查報告在卷足憑 (見卷附上開勘查
      報告)， 至於上開勘查報告上被告自小客車編號A1 3之右
      前保險桿固有高37.5-53.5 公分，長21公分之刮痕，而與
      甲○○之編號B6機車左後下罩之高37 -47.5公分，長47.5
      公分大致相符，故證人乙○○所稱二車有擦撞，且自小客
      車上之刮痕為新痕等語，尚非屬於一己之臆測而全然毫無
      憑據。然因證人所稱汽車上有新刮痕等語，為被告所否認
      ，且對此重要物證乙○○身為承辦現場繪圖之警員，既無
      拍照更無任何蒐證比對該擦痕是否合於被害人之機車與被
      告汽車擦撞之論點，且被告車輛右車門有多道擦痕，究竟
      是哪部份擦痕是屬於新擦痕？證人乙○○亦無法指明，是
      被告自小客車編號A13 之右前保險桿固有高37.5-53.5 公
      分，長21公分之刮痕，而與甲○○之編號B6機車左後下罩
      之高37-47.5 公分，長47.5公分雖高度大致相符，但尚無
      法以承辦警員即證人乙○○之證述與前開刮擦痕之高度數
      據即認定高度數據大致相符者即為二車之擦撞點。且被害
      人當時騎乘機車時，其車頭有無左偏或右偏？迄今應已無
      證據認定，而因騎機車時，如突然遇到緊急狀況，駕車者
      一時無法把持住機車車頭，而令車頭有偏向左、右任何一
      方，則亦有可能。而於車頭有偏向左、右任何一方之時，
      則其機車之離地高度多少自有差異，亦無法精確比對被告
      駕駛之自小客車上之擦刮痕係與被害人之車輛相碰撞而造
      成。然而，本院再查被告於偵、審中已自承: 有一直往右
      偏而閃被害人之機車等情，且亦自承剛開車起步就聽到我
      右後車門有碰撞聲音，我看到甲○○倒在我右後車門等情
      ，以及當時車速不快，有在閃躲一直向伊靠來之被害人之
      機車之情，顯見兩車確實「靠得很近」、被告雖僅稱有聽
      到右後車門有碰撞聲，而否認「確實有擦撞到」，然以被
      告當時車速不快、與被害人機車又極為靠近，並均於外側
      快車道上行駛，足認被告所駕自小客車與被害人所騎機車
      併行距離極為靠近，並有漸漸趨於接觸之事實，是縱無法
      確認兩車接觸瞬間之撞擊點，然自「兩車趨於接觸後至『
      碰』一聲、機車倒地」之因果歷程以觀，而被告所駕之車
      輛顯較被害人所騎機車為重，於行駛中只須輕微擦撞被害
      人之機車，即足以造成被害人之機車倒地，是應可排除被
      害人所騎機車兩車趨於接觸之瞬間，尚有其他足以影響被
      害人機車倒地之因素存在之可能性。
   2、至於被告車輛右側前、後車門上所留存之擦痕是否為本件
      車禍肇事時之擦撞點？雖據原審依職權送請鑑定結果以：
      被害人甲○○未製作筆錄，其車行駛快車道或由慢車道變
      換至快車道不明，又無其他佐證，而無法鑑定等情，有高
      雄市政府交通局車輛行車事故鑑定委員會95年11月21日高
      市車鑑字第0950 003853 號函在卷供核（見原審卷第168
      頁），而車禍發生後近半年即95年5 月4日 ，高雄市警察
      局刑事鑑識中心乃就該車進行勘查採證並送刑事警察局鑑
      驗，據該局函覆稱：本案肇事雙方車輛，自車禍發生時間
      94年12月31日至採證時間95年5 月4 日期間，均由雙方當
      事人繼續使用，涉案證物未能妥善保管，本局未便受理鑑
      定，建請參酌其他偵查及現場勘察結果綜合研判等語，有
      內政部刑事警察局95年5 月24日刑鑑字第0950072707號函
      在卷足憑（見偵字卷第28頁），均無法判定被告駕車有無
      與被害人機車發生擦撞。而警員鄭任評於案發當日所製作
      之道路交通事故調查表(一)、(二)及訪談記錄表上並無就「被
      告之自小客車有無新刮痕」有所記載，此觀該卷附之道路
      交通事故調查表(一)、(二)及訪談記錄表之記載即明（高雄市
      警察局三民第二分局警卷第8 頁）。是被告車輛留存之擦
      痕是否為本件車禍造成，亦已無從以科學鑑定方式而得知
      。被告即據以辯稱：可見被告之小客車確未與被害人之機
      車發生擦撞云云。惟核被告之客車雖未能確認有明顯與被
      害人機車擦撞之痕跡，但車輛間之碰撞若僅是輕微接觸，
      未留下明顯擦痕，亦有可能。是縱然無法精確認定兩車之
      擦撞點，但仍難據為被告有利被告之認定；是被告前揭所
      辯，亦無足採。
（二）有關被告就本件車禍之發生能否以交通信賴原則為由免除
      過失責任之爭點：
  1、 按汽車駕駛人對於防止危險發生之相關交通法令之規定，
      業已遵守，並盡相當之注意義務，以防止危險發生，始可
      信賴他人亦能遵守交通規則並盡同等注意義務。若因此而
      發生交通事故，方得以信賴原則為由免除過失責任，此有
      最高法院84年度臺上字第5360號判例可參。又所謂交通信
      賴原則之適用，應以自身並未違規為前提，又如於他人之
      違規事實雖極明顯，但汽車駕駛人同時有充足之時間可以
      採取適當之措施以避免發生交通事故之結果時，亦不得以
      信賴他方定能遵守交通規則，以免除自己之責任，最高法
      院83年度臺上字第5470號判決意旨亦說明甚詳。
  2、 查被害人於車禍發生前，係行駛於被告所駕小客車同向之
      右側，且係行駛於外側快車道以及接近外側快車道與快慢
      車道分向線之位置，已如前述，顯然被害人已騎乘機車於
      外側快車道上。然依前揭被告所稱「被害人之機車一直左
      偏，伊有盡量向左閃避」等語，顯然被告所駕小客車與被
      害人之機車曾併行駛近，並漸趨撞擊，是可見被告所駕小
      客車除與被害人所騎機車發生擦撞，亦證被告所駕小客車
      與被害人所騎機車於發生擦撞前均未保持兩車併行之間隔
      ，且兩車擦撞並非促不及防地發生，復以當時光線充足、
      又無障礙物等語，此有道路交通事故調查報告表可參，是
      被告所駕小客車與被害人所騎機車因未保持安全間隔，致
      兩車發生擦撞，亦可認定。按汽車行駛時，駕駛人應兩車
      併行之間隔，並隨時採取必要之安全措施，道路交通安全
      規則第94條第3 項定有明文，被告駕駛小客車既有違反前
      開規定，已屬違規行車。又被害人騎乘機車雖亦有與被告
      所駕小客車未保持安全間距之違規，然對於本件車禍之發
      生，被告仍有未盡保持安全間距之注意義務，以防止兩車
      擦撞之發生，是以被告應不得以信賴他方定能遵守交通規
      則，以免除自己之過失責任。
（三）被告之過失行為與被害人倒地受傷並造成重傷害之結果間
      ，有無因果關係之爭點？
   1、過失致人於重傷罪之成立，係以過失行為與重傷害結果間
      ，有相當之因果關係為其要件。
   2、被害人甲○○受有上開傷害且目前成植物人之狀態，係肇
      因其於上開時、地騎乘740 號機車，與被告駕駛4526號自
      小客車發生事故所導致，被害人入院迄今均處於昏迷狀態
      一節，為被告所不否認，並有診斷證明書、道路交通事故
      現場圖、調查報告、車禍後現場照片等在卷足參（警卷第
      7 、15、18-23 、36-37 頁、原審卷第6 頁），此部分堪
      認為真實。
   3、按修正前刑法第10條第4 項第6 款所謂其他於身體或健康
      有重大不治或難治之傷害，係指除去同項第1 款至第5 款
      之傷害，而於身體或健康傷害重大，且不能治療或難於治
      療者而言，且其傷害，並不以須達於毀敗程度為必要，此
      與同條第1 款至第5 款之傷害，法文規定須達於毀敗之程
      度不同（最高法院88年度台上字第6555號裁判要旨參照）
      。本件被害人發生車禍時，受有顱內出血、蜘蛛膜下出血
      ，迄今仍昏迷無法言語，呈植物人之狀態，如前所述，而
      無論從被害人組織上或從功能上而言，上開傷勢應認已對
      被害人之身體、健康造成難以治療之重大傷害，已達重傷
      害之程度。被告之過失駕駛行為，核與被害人所受之重傷
      害間，具相當因果關係。而汽車行駛時，駕駛人應注意兩
      車併行之間隔，並隨時採取必要之安全措施，道路交通安
      全規則第94條第3 項已定有明文，被告駕駛小客車既違反
      前開規定，屬於違規行車，並因此與被害人發生擦撞，致
      被害人倒地受傷，顯有過失。且其過失行為與被害人受重
      傷之結果間，有相當因果關係，被告前開所辯，均不足採
      認，事證明確，被告過失致重傷害之犯行，堪以認定，應
      依法論科。
三、核被告所為，係犯刑法第284 條第1 項後段之過失致重傷害
    罪，按行為後法律有變更者，適用行為時之法律。但行為後
    之法律有利於行為人者，適用最有利於行為人之法律，刑法
    第2 條第1 項定有明文。而被告於犯罪時之刑法第41條第1
    項前段規定：「犯最重本刑為5 年以下有期徒刑以下之刑之
    罪，而受6 個月以下有期徒刑或拘役之宣告，因身體、教育
    、職業、家庭之關係或其他正當事由，執行顯有困難者，得
    以1 元以上3 元以下折算1 日，易科罰金。」又受刑人行為
    時之易科罰金折算標準，修正前罰金罰鍰提高標準條例第2
    條前段（現已刪除）規定，就其原定數額提高為100 倍折算
    1 日，則本件受刑人行為時之易科罰金折算標準，應以銀元
    300 元折算1 日，經折算為新臺幣後，應以新臺幣900 元折
    算為1 日。惟95年7 月1 日修正公布施行之刑法第41條第1
    項前段則規定：「犯最重本刑為五年以下有期徒刑以下之刑
    之罪，而受六個月以下有期徒刑或拘役之宣告者，得以新臺
    幣1,000 元、2,000 元或3,000 元折算1 日，易科罰金。」
    比較修正前後之易科罰金折算標準，以95年7 月1 日修正公
    布施行前之規定，較有利於受刑人，則應依刑法第2 條第1
    項前段，適用修正前刑法第41條第1 項前段規定，定其折算
    標準。被告行為後，刑法施行法已於95年6 月14日增訂該法
    第1 條之1 規定，並自95年7 月1 日施行，另刑法第33條第
    5 款關於罰金刑之規定，於94年2 月2 日修正公布，並同自
    95年7 月1 日施行。刑法分則編各罪所定罰金之貨幣單位原
    為銀元，且依修正前刑法第33條第5 款規定，罰金刑為1銀
    元以上，而有關罰金倍數之調整及銀元與新臺幣之折算標準
    ，則定有「罰金罰鍰標準條例」及「現行法規所定貨幣單位
    折算新臺幣條例」，除罰金以1 銀元折算3 元新臺幣外，並
    將72年6 月26日以前修正之刑法部分條文罰金數額提高2至
    10倍，其後修正者則不再提高倍數；嗣修正後刑法第33條第
    5 款則將罰金刑提高為新臺幣1 千元以上，並以百元計算之
    ，且因刑法第33條第5 款所定罰金貨幣單位既已改為新臺幣
    ，刑法分則編各罪所定罰金之貨幣單位亦應配合修正為新臺
    幣，且考量刑法修正施行後，不再適用「現行法規所定貨幣
    單位折算新臺幣條例」，為使刑法分則編各罪所定罰金之最
    高數額與刑法修正前趨於一致，爰增訂刑法施行法第1 條之
    1 規定，將刑法分則編各罪所定罰金之貨幣單位均改為新臺
    幣，並將72年6 月26日以前修正之刑法部分條文罰金數額提
    高為30倍，其後修正者則提高為3 倍。是以刑法分則編各罪
    所定罰金刑之最高數額，於上開規定修正後仍屬一致，並無
    不同；但其罰金刑之最低數額，則比修正前提高，從而修正
    後之規定並未有利有利於被告，依刑法第2 條第1 項規定，
    應適用修正前之規定較有利於被告。
四、原審疏而為無罪判決，尚有未洽，公訴人上訴以被告應有過
    失，原審判決無罪為不當，應有理由，本院自應撤銷改判。
    爰審酌本件車禍之發生，被告雖有疏未注意兩車併行間隔之
    過失，然被害人亦未注意兩車併行間隔之過失相較，被告顯
    非有全部之過失，考量本件車禍發生後，被告否認有與被害
    人機車發生撞及，其顯非有向處理員警表明其為肇事者並願
    意接受裁判之意思，嗣後未與被害人家屬達成和解併予賠償
    之犯後態度等一切情狀，量處有期徒刑伍月，並諭知易科罰
    金之折算標準。
據上論斷，應依刑事訴訟法第369 條第1 項前段、第364 條、第
299 條第1 項前段，刑法第2 條第1 項前段、第284 條第1 項後
段、修正前第41條第1 項前段，修正前罰金罰鍰提高標準條例第
1條 前段、第2 條，判決如主文。
本案經檢察官姜麗儒到庭執行職務
中　　華　　民　　國　　96　　年　　6　　月　　25　　日
                  刑事第八庭    審判長法  官  李炫德
                                      法  官  蔡國卿
                                      法  官  簡志瑩
以上正本證明與原本無異。
不得上訴。
中　　華　　民　　國　　96　　年　　6　　月　　25　　日
　　　　　　　　　　　　　　　　　　　書記官  白  蘭
附錄本件判決論罪科刑法條：
中華民國刑法第284條第1項後段
因過失傷害人者，處6 月以下有期徒刑、拘役或5 百元以下罰金
，致重傷者，處1 年以下有期徒刑、拘役或5 百元以下罰金。
從事業務之人，因業務上之過失傷害人者，處1 年以下有期徒刑
、拘役或1 千元以下罰金，致重傷者，處3 年以下有期徒刑、拘
役或2 千元以下罰金。
